臺灣臺中地方法院刑事判決　　　　　　 100年度訴字第2886號
公　訴　人　臺灣臺中地方法院檢察署檢察官
被　　　告　陳怡洲
上列被告因毒品危害防制條例案件，經檢察官提起公訴（ 100年
度毒偵字第2810號），被告於準備程序中就被訴事實為有罪之陳
述，經法院告以簡式審判之旨，並聽取當事人之意見後，本院合
議庭裁定由受命法官獨任改行簡式審判程序審理，判決如下：
    主    文
陳怡洲施用第一級毒品，處有期徒刑捌月。又施用第二級毒品，
處有期徒刑肆月；扣案之第二級毒品甲基安非他命貳包（驗餘淨
重共計零點玖伍陸壹公克及內含甲基安非他命之包裝袋貳個）沒
收銷燬之。應執行有期徒刑拾月；扣案之第二級毒品甲基安非他
命貳包（驗餘淨重共計零點玖伍陸壹公克及內含甲基安非他命之
包裝袋貳個）沒收銷燬之。
    犯罪事實及理由
一、犯罪事實：陳怡洲前因施用毒品案件，經本院裁定送觀察、
    勒戒後，認有繼續施用毒品之傾向，後裁定送執行強制戒治
    ，於民國98年2月3日執行完畢釋放，並經臺灣臺中地方法院
    檢察署檢察官以98年度戒毒偵字第85號為不起訴處分確定。
    猶不知悔改，於上開強制戒治執行完畢釋放後 5年內，復基
    於施用第一級毒品海洛因之犯意，於100年8月1日凌晨0時許
    ，在其臺中市○里區○○路 314號住處，以將第一級毒品海
    洛因摻入香菸內燒烤吸食其煙霧之方式，施用第一級毒品海
    洛因 1次；另基於施用第二級毒品甲基安非他命之犯意，於
    同日凌晨 2時許，在其上址住處，以將第二級毒品甲基安非
    他命置於鋁箔紙上燒烤吸食其煙氣之方式，施用第二級毒品
    甲基安非他命1次。嗣於100年8月2日19時許，在臺中市○里
    區○○路 6號前為警查獲，當場扣得第二級毒品甲基安非他
    命 2包（驗餘淨重共計0.9561公克），經徵得其同意採集毛
    髮送驗，結果呈嗎啡、安非他命、甲基安非他命陽性反應，
    始查知上情。
二、本案證據：
  (一)被告陳怡洲於本院準備程序及審理時之自白。
  (二)刑事案件證物採驗紀錄表、勘察採證同意書、詮昕科技股份
    有限公司100年9月5日（原樣編號23286）濫用藥物尿液檢驗
    報告（毛髮檢驗結果呈嗎啡、安非他命、甲基安非他命陽性
    反應）。
  (三)扣案之第二級毒品甲基安非他命2包（驗餘淨重各 0.1354公
    克、0.8207公克，共計0.9561公克）、行政院衛生署草屯療
    養院100年8月10日草療鑑字第1000800049號鑑定書。
  (四)全國施用毒品案件紀錄表、矯正簡表、臺灣高等法院被告前
    案紀錄表。
三、論罪科刑：
  (一)核被告陳怡洲所為，係犯毒品危害防制條例第10條第1項及
    第2項之施用第一級毒品及第二級毒品罪。被告施用前持有
    海洛因、甲基安非他命之低度行為，各應為其施用海洛因、
    甲基安非他命之高度行為所吸收，不另論罪。
  (二)被告所犯上開施用第一級毒品及施用第二級毒品罪，犯意各
    別，行為互殊，應予分論併罰。
  (三)再被告於警詢、偵查中雖供出其毒品來源為「小支」，惟因
    被告無法提供手機門號，並未因之查出其他正犯等節，有臺
    灣臺中地方法院檢察署100年11月21日中檢輝歲100蒞9179字
    第138880號函在卷可參，是本件被告並無依毒品危害防制條
    例第17條規定減輕其刑之適用，併此敘明。
  (四)爰審酌被告自87年起即有毒品前科紀錄，96年至98年間再經
    觀察勒戒、強制戒治之處遇，猶未能戒除毒癮，再犯本案 2
    次施用犯行，無視毒品對健康之戕害及法律杜絕毒品之禁令
    ，惟衡酌施用毒品係屬自戕行為，被告犯罪手段尚屬平和，
    亦未因而危害他人，所生損害尚非鉅大，及被告犯後坦承犯
    行，態度尚佳，暨施用毒品者均有相當程度之成癮性及心理
    依賴，其犯罪心態與一般刑事犯罪之本質不同，應側重適當
    之醫學治療及心理矯治為宜，暨被告高中肄業並領有極重度
    重腎器障之身心障礙手冊，以及檢察官之具體求刑等一切情
    狀，分別量處如主文所示之刑，並定其應執行之刑，以示懲
    儆。又公訴人於本院審理時具體求處各有期徒刑8月及5月，
    應執行有期徒刑 1年，本院審酌上情，認對被告處以如主文
    所示之刑罰，已足收刑罰之效，公訴人上揭對被告具體求刑
    之刑度範圍稍嫌過重，附此敘明。
  (五)扣案之第二級毒品甲基安非他命 2包（驗餘淨重共計0.9561
    公克及內含甲基安非他命【難以析離】之包裝袋 2個），均
    係查獲之毒品，應依毒品危害防制條例第18條第 1項前段規
    定，宣告沒收銷燬之。
據上論斷，應依刑事訴訟法第273條之1第 1項、第299條第1項前
段、第310條之2、第454條第1項，毒品危害防制條例第10條第 1
項、第2項、第18條第 1項前段，刑法第11條、第51條第5款，判
決如主文。
中    華    民    國   100    年    12    月     7    日
                  刑事第四庭    法  官  黃綵君
以上正本證明與原本無異。
如不服本判決應於收受判決後10日內向本院提出上訴書狀，並應
敘述具體理由；其未敘述上訴理由者，應於上訴期間屆滿後20日
內向本院補提理由書（均須按他造當事人之人數附繕本）「切勿
逕送上級法院」。
                                書記官  吳慕先
中    華    民    國   100    年    12    月     7    日
附錄論罪科刑法條：
毒品危害防制條例第10條
施用第一級毒品者，處6月以上5年以下有期徒刑。
施用第二級毒品者，處3年以有期徒刑。